臺灣臺中地方法院刑事判決　　　　　　 96年度重訴字第648號
公　訴　人　臺灣臺中地方法院檢察署檢察官
被　　　告　乙○○
選任辯護人　蕭文濱律師
被　　　告　己○○
　　　　　　　　　　（現於臺灣戒治所執行戒治中）
選任辯護人　林道啟律師
上列被告因殺人等案件，經檢察官提起公訴（95年度偵字第287
85號），本院判決如下：
    主    文
乙○○未經許可持有手槍，處有期徒刑伍年貳月，併科罰金新台
幣拾萬元，罰金如易服勞役，以新台幣壹仟元折算壹日。扣案之
奧地利克拉克廠製壹柒Ｃ型口徑九釐米制式半自動手槍壹枝（槍
枝管制編號0000000000號，含彈匣壹個）、子彈陸顆
均沒收。又以加害生命之事，恐嚇他人致生危害於安全，處有期
徒刑參月，減為有期徒刑壹月又拾伍日。扣案之奧地利克拉克廠
製壹柒Ｃ型口徑九釐米制式半自動手槍壹枝（槍枝管制編號00
00000000號，含彈匣壹個）、子彈陸顆均沒收。又殺人
，處有期徒刑拾參年，褫奪公權拾年。扣案之奧地利克拉克廠製
壹柒Ｃ型口徑九釐米制式半自動手槍壹枝（槍枝管制編號000
0000000號，含彈匣壹個）、子彈陸顆均沒收。又攜帶兇
器以強暴至使不能抗拒而使人交付財物，處有期徒刑柒年貳月，
扣案之奧地利克拉克廠製壹柒Ｃ型口徑九釐米制式半自動手槍壹
枝（槍枝管制編號0000000000號，含彈匣壹個）、子
彈陸顆均沒收。又對於公務員依法執行職務時施脅迫，處有期徒
刑陸月，減為有期徒刑參月，扣案之奧地利克拉克廠製壹柒Ｃ型
口徑九釐米制式半自動手槍壹枝（槍枝管制編號0000000
000號，含彈匣壹個）、子彈陸顆均沒收。應執行有期徒刑貳
拾貳年，褫奪公權拾年，併科罰金新台幣拾萬元，罰金如易服勞
役，以新台幣壹仟元折算壹日。扣案之奧地利克拉克廠製壹柒Ｃ
型口徑九釐米制式半自動手槍壹枝（槍枝管制編號000000
0000號，含彈匣壹個）、子彈陸顆均沒收。己○○藏匿犯人
，處有期徒刑柒月，減為有期徒刑參月又拾伍日，如易科罰金，
以新台幣壹仟元折算壹日，扣案之0000000000號ＳＩ
Ｍ卡沒收。又收受贓物，處有期徒刑肆月，減為有期徒刑貳月，
如易科罰金以新台幣壹仟元折算壹日。應執行有期徒刑伍月，如
易科罰金，以新台幣壹仟元折算壹日。扣案之00000000
00號ＳＩＭ卡沒收。
    犯罪事實
一、乙○○、己○○均曾因案經判刑確定，並入監執行，乙○○
    甫於九十五年十月三十日假釋出獄，己○○甫於九十五年四
    月六日假釋出獄，二人均在假釋期間內（均未構成累犯）。
二、乙○○於八十四年四月初某日，經童文龍（年籍不詳）委託
    年籍姓名不詳綽號「阿南」之人交付收受具殺傷力之奧地利
    克拉克廠製十七Ｃ型口徑九ＭＭ制式半自動手槍一枝及同口
    徑具殺傷力之制式子彈十五顆，均藏放於臺中縣太平市○○
    路四九九巷八號住處之天花板，未經許可而持有之，並於假
    釋後之九十五年十二月間某日（九十五年十二月六日之前二
    日或三日）再次在上址取出上開制式手槍及子彈。
三、乙○○於九十五年十二月六日二十二時四十八分許，酒後攜
    帶上開槍枝及子彈，偕同不知情之友人庚○○、辛○○及年
    籍姓名不詳綽號「阿全」等一行四人，至臺中縣太平市○○
    路二四五之三號美姿卡拉OK店內消費，因進入上開店內十多
    分鐘均無人前來招待，對店家萌生不滿之情緒，竟基於恐嚇
    店家負責人及服務人員之生命之犯意，隨意取出上開槍枝及
    子彈朝上址天花板擊發子彈四發，以此加害生命之事，恐嚇
    危害上開人員之安全，另明知上開地點四週均係酒客及服務
    人員，且酒客與服務生人數不少，冒然朝該址其他桌次之方
    向開槍射擊，可能會導致射擊他人致死之結果，而其發生亦
    不違背其本意，乃基於不確定殺人之故意，將該裝有紅外線
    瞄準器之槍枝，往林正義所在之該桌客人之方向隨意射擊，
    因而擊中林正義之背部，子彈由背部貫穿林正義胸部，致使
    林正義失血過多，送醫不治死亡。
四、乙○○行兇後，持槍奪門逃離現場，在上址門外見戊○○駕
    駛蔡宜臻所有車號七七八九─ＤＬ號自小客車臨時停放於台
    中縣太平市○○路二四三號７─１１便利商店前面，乃於當
    日二十二時五十分許意圖為自己不法之所有，持上開客觀上
    足以傷害人之生命、身體，足資作為兇器使用之手槍（含其
    內之子彈）指向戊○○，至使戊○○不能抗拒，將該車及車
    上戊○○所有之財物（車內有戊○○所有之女用黑色手提包
    一個、諾基亞牌行動電話序號000000000000 000號一枝、門
    號0000000 0000SIM卡一張、現金約新臺幣（下同）一萬多
    元、支票、身分證、健保卡、駕駛執照各一張及蔡宜臻所有
    之上開車輛之行車執照一張）交付予乙○○，而以上開強暴
    方式使他人交付財物，並招未參與殺人及強盜之友人庚○○
    共同離去。
五、乙○○於逃逸途中，要求庚○○自行下車離開，自己則駕車
    至臺中市○○○○路附近棄車，取走車內戊○○之皮包及行
    動電話機後，即通知友人己○○開車接應。己○○於九十五
    年十二月七日凌晨將乙○○接至臺中市○○路伊所經營之「
    冠伯檳榔攤」，乙○○即向己○○坦言殺人之事，己○○明
    知乙○○係犯刑法殺人罪之人犯，竟基於藏匿乙○○之故意
    ，收留藏匿乙○○在冠伯檳榔攤居住，並於九十五年十二月
    八日，將其承租之臺中市○○路一九二號六一一室套房之鑰
    匙交付乙○○，供乙○○自同月十一日起不定期居住該址。
    己○○並應乙○○之請求，於九十五年十二月十二日以自己
    名義申辦門號0000000000號行動電話之ＳＩＭ卡交乙○○使
    用，乙○○於逃亡期間多次使用上開ＳＩＭ卡與己○○通聯
    。己○○並多次提供自己所有之六五一一─ＰＲ號自小客車
    供乙○○使用，且於九十五年十二月十三日駕駛車號六五一
    一─ＰＲ號自小客車在臺中市通豪大飯店接應乙○○逃避員
    警追緝，以上開使用己○○通訊設備、交通工具及居所之方
    式，藏匿犯人乙○○。另己○○至乙○○棄車地點接應乙○○後，於九十五年十二月七日在上開檳榔攤內，見乙○○欲
    丟棄強盜所得之上開行動電話機，有該行動電話為贓物之預
    見，竟向乙○○索取收受之，自十二月七日起即換插其所有
    之行動電話門號0000000000號SIM卡使用。
六、乙○○因屢遭警追緝，於十二月十七日上午前往桃園市○○
    街五十八巷十五號一樓藏匿，為警監控現場後於同日十四時
    五十五分許實施攻堅拘提，並大喊警察，乙○○見警攻堅，
    竟持上開槍彈自左側小門對空鳴槍一發後逃逸，以此方式對
    於依法執行拘提職務之司法警察陳進修、李明義、李爵宏、
    龐家堬、李元森、蕭建邦及馬富華施脅迫。經警追躡，旋於
    桃園縣桃園市○○街二一０巷十六弄五號後門，當場查獲乙○○，並扣得乙○○隨手藏置於左近車輛輪胎上之上開制式
    手槍一枝（含彈匣）、制式子彈九枚、卡於槍膛之彈殼一個
    、手機一支、0000000000號ＳＩＭ卡一張，並至
    台中市○區○○路一九二號六一一室查扣房屋租賃契約一份
    、安非他命吸食器一組、注射針筒二支，另循線逮捕己○○
    ，於九十五年十二月七日下午四時二十分許，在台中市○○
    區○○路二三五之十二號扣得上開乙○○強盜而來之諾基亞
    手機一支及己○○所有之摩托羅拉手機一支、ＤＢＴＥＬ手
    機一支、藥鏟一支、海洛因二包。
七、案經台灣台中地方法院檢察署檢察官指揮臺中縣警察局霧峰
    分局偵查隊、刑事警察局偵三隊、臺中縣警察局刑警大隊會
    同桃園縣政府警察局大溪分局偵查後提起公訴。
       理  由
甲、程序方面：
一、按被告以外之人於審判外之陳述，雖不符前四條之規定（指
    傳聞法則之例外），而經當事人於審判程序同意作為證據，
    法院審酌該言詞陳述或書面陳述作成之情況，認為適當者，
    亦得為證據。當事人、代理人或辯護人於法院調查證據時，
    知有第一百五十九條第一項不得為證據之情形，而未於言詞
    辯論終結前聲請異議者，視為有前項之同意，刑事訴訟法第
    一百五十九條之五定有明文。查被告乙○○之辯護人對於證
    人辛○○、庚○○、徐郁婷、于明惠、周其正、曾麗娟、陳
    筱悠、陳育鈴、陳均沂、施淑文、陳冠捷、謝玲珠、來利華
    、藍玉淳、李唯爾、蔡宜臻於警訊中之證述及證人戊○○於
    警訊之證述，於本院受命法官行準備程序時均同意採為證據
    ，被告乙○○迄至本院言詞辯論終結前亦未表示異議，本院
    審酌上開陳述作成之情況，認為適當得為證據，依上開規定
    意旨規定，自得採為證據，合先敘明。
乙、實體方面：
一、訊據被告乙○○坦承非法持有手槍犯行，被告己○○亦坦承
    上開收受贓物、藏匿人犯犯行，惟被告乙○○矢口否認有恐
    嚇危害安全、殺人、攜帶兇器強盜及妨害公務犯行，辯稱：
    伊朝天花板開槍，只是發洩情緒，沒有恐嚇店家之意，又伊
    朝音響設備開槍，不小心誤射林正義，沒有殺人之犯意；又
    伊沒有持手槍指向戊○○，當時係同行之庚○○搶奪戊○○
    之自用小客車；九十五年十二月十七日員警攻堅時伊不知道
    對方係員警才會開槍示警，沒有妨害公務之犯意云云。惟查
    ：
（一）被告乙○○於九十五年十二月六日進入台中縣太平市○○
      里○○路二四五之三號美姿卡拉ＯＫ店內，因不滿進入該
      店長達十多分鐘均無人招待，即朝該址天花板開槍，以發
      洩對店家之不滿，業據被告乙○○自承在卷，雖未指明以
      加害生命之事恐嚇店家之負責人及服務人員，惟按所謂恐
      嚇，指凡一切言語、舉動足以使人生畏怖心者均屬之，而
      該言語或舉動是否足以使他人心生畏怖心，應依社會一般
      觀念衡量之，如行為人之言語、舉動，依社會一般觀念，
      均認係惡害之通知，而足以使人生畏怖心時，自應構成恐
      嚇犯行，被告乙○○至上開店家消費，因不滿店家服務而
      開槍示警，依社會一般觀念衡量，該等行為應係惡害之通
      知並足使人生畏怖心，揆諸上開說明，自應認被告乙○○
      係實行恐嚇犯行，被告乙○○辯稱伊沒有恐嚇店家之意思
      ，應無足採。
（二）被害人林正義於九十五年十二月六日在台中縣太平市○○
      里○○路二四五之三號美姿卡拉ＯＫ店第九桌次東側沙發
      座椅遭槍擊身亡，該桌次西側沙發最靠北面牆座椅椅背有
      一貫穿彈孔一處，該貫穿彈孔距離地面高度約五十四公分
      ，沙發座椅後於該貫穿彈孔後方牆面有連同窗簾嵌於木質
      牆面上彈頭一顆，該彈頭距離地面高度約五十公分，距西
      面牆、北面牆交界處約一九二公分，有台中縣警察局現場
      勘察報告一份附卷可憑，而被告乙○○案發當日係坐在上
      開卡拉ＯＫ店東面牆最靠內側之桌次（第八桌次），與被
      害人林正義所坐之桌次（第九桌次）隔著舞池及舞台，舞
      台靠近舞池處放置有電視一台，卡拉０Ｋ之音箱二個則分
      置於舞台之最內側之兩側，為被告所不爭之事實，並據本
      院勘驗案發現場，制有勘驗筆錄一份在卷可憑，次比對連
      接嵌於木質牆面上之彈孔與貫穿沙發之彈孔之彈道結果，
      該彈道軌跡與電視中心與外圍各距離一點二八、一點三九
      公尺，被告指出伊開槍之位置經比對亦不在彈頭及沙發貫
      穿彈孔延伸之彈道範圍之內，有上揭勘驗筆錄一份在卷可
      憑，是以被告辯稱伊站立於第八桌次伊所指之位置（第八
      桌次餐桌旁）朝電視機瞄準，因失手誤擊林正義云云，核
      與事實不符。再依上開重建彈道之標的物（即第九桌次西
      側沙發最靠北面牆座椅椅背上之彈孔（距地面高度約五十
      四公分）、嵌於第九桌次西面牆面上之彈頭（距地面高度
      約五十公分，距西面牆、北面牆交界處約一百九十二公分
      ），以拉線法重建彈道之結果，被告乙○○可能開槍之位
      置在距北面牆約二點六公尺、距東面牆約五點三公尺、距
      第九桌次血跡旁之沙發椅背約五點九公尺，射擊角度為由
      上往下，有上開刑案現場勘查報告一份附卷可憑，核與證
      人丁○○、甲○○均到庭結證：被告開槍射擊林正義時已
      經離開第八桌次進入舞池，並於射擊前先以裝有紅外線瞄
      準器之槍枝隨意掃過第九桌次，時間有五、六秒鐘（時間
      部分僅證人甲○○作證時結證），中間沒有隔著電視機等
      語相符，倘被告乙○○是為了射擊電視機，其已經站立於
      舞池內接近電視機處，所持有之手槍復裝有紅外線瞄準器
      ，何以尚朝他桌次之人員掃瞄達五、六秒鐘之久？更何況
      該現場內之電視機為一般卡拉ＯＫ店內供點歌客人觀覽歌
      詞之小型電視機，縱令從第八桌次往電視機射擊，其正對
      之方向顯然係第九桌次之客人所在處，只要稍有偏離即會
      射擊到第九桌次所在之客人及服務人員，讓第九桌次所在
      之人員處高度危險之狀態，被告乙○○於本院審理時亦坦
      承「知悉上開動作很危險」等語，則不論被告乙○○站立
      之位置是否業已進入該處舞台，其對於可能造成他人死亡
      之結果，顯有預見，而其發生並不違背其本意，應可認定
      。辯護人雖另以本案林正義之解剖鑑定報告上記載林正義
      之槍傷係由下往上，與上開勘查報告不符，顯然勘查報告
      有誤云云，惟上開解剖鑑定報告所稱由下往上之槍傷，係
      以顱頂為準，前後差距僅五．五公分，且射擊穿過林正義
      體內之子彈於射入前尚穿越過沙發，該射入角度復受林正
      義遭射擊時所保持之姿勢之影響，是否由身體背面射進會
      直線由前面射出即有疑義，尚難以上開解剖鑑定報告所載
      推翻本院依勘查報告綜合證人丁○○、甲○○之證詞所為
      之判斷，被告乙○○及辯護人均辯稱被告乙○○係過失致
      人於死云云，自非可採。至於公訴人認被告乙○○係瞄準
      林正義之背心射擊，為直接故意等語，固非無見，惟查：
      本案被告乙○○射擊林正義之前係以紅外線瞄準器掃瞄過
      包括第九桌之客人及服務人員所在之處，業據證人丁○○
      、甲○○到庭結證明確，又被告乙○○與被害人林正義僅
      係偶而在同一卡拉０Ｋ店內消費之客人，雙方並未發生爭
      執，彼此並無怨隙，且無積極證據足以證明被告乙○○於
      射擊前曾將紅外線瞄準器停留在被害人林正義之背後，亦
      不能證明被告乙○○在案發當時曾經確認林正義所坐之位
      置，則難以認定被告乙○○有殺害林正義之直接故意，附
      此敘明。
（三）被告乙○○於案發後持槍離開上開卡拉ＯＫ店內時並未將
      槍枝交付他人，業據被告乙○○自承在卷，而戊○○確因
      他人持槍指向伊，並喝令伊下車而交付上開車號七七八九
      ─ＤＬ自用小客車及其內物品，同行之另一男子並未有任
      何作為，業據證人戊○○到庭結證明確，另被告乙○○於
      偵查中及本院調查訊問時亦坦認上開強盜犯行，所供與被
      害人戊○○所指訴之情節相符，次查：被害人戊○○車上
      之手機係被告乙○○取走後交付己○○，業據被告乙○○
      自承在卷，並有贓物領據一紙附卷可憑，則被告乙○○稱
      上開自用小客車及其內物品係案外人庚○○強盜得來云云
      ，自屬事後卸責之詞，不足採信。被告乙○○於案發後強
      取他人自用小客車並取走其內財物，其中手機一支尚贈與
      他人，所為強取行為自係基於為自己不法所有之意圖，辯
      護人稱被告沒有不法所有意圖云云，亦無足採。
（四）行為因精神障礙或其他心智缺陷，致不能辨識其行為違法
      或欠缺依其辨識之能力者，不罰，行為時因前項之原因，
      致其辨識行為違法或依其辨識而行為之能力，顯著減泜者
      ，得減輕其刑。前二項規定，於由故意或過失招致者，不
      適用之，刑法第十九條定有明文。查本案被告乙○○於上
      開開槍恐嚇店家、開槍射擊他人致死之行為前，尚能使用
      槍械，且知悉其使用槍械之原因係不滿店家，且於案發後
      迅速強盜他人交通工具使用逃逸，尚能聯絡友人接應，依
      其犯罪前後之行為，已難認其於犯罪時有精神耗弱之情事
      ，縱其因飲酒致其辨識能力較常人為弱，惟該飲酒之行為
      顯係其故意行為招致，揆諸上開規定意旨亦不能適用減刑
      之規定，辯護人以被告乙○○犯罪時精神耗弱，認應減刑
      云云，並無理由。
（五）查員警於九十五年十月十七日在桃園市○○街五十八巷十
      五號一樓實施攻堅時有大喊「警察」，大約半分鐘左右，
      即聽到槍響，業據台中縣警察局霧峰分局偵查隊小隊長即
      證人陳進修於偵查中供述明確，次查：被告乙○○於上開
      員警攻堅之前因涉犯殺人及加重強盜等重罪而在逃，已如
      前述，復查扣案槍枝由被告事先藏放於車輪上，業據被告
      乙○○於偵查中自承在卷，且有搜索扣押筆錄一份及相片
      一幀在卷可憑，則被告乙○○自能預見員警如掌握其行蹤
      勢將對其有拘捕之動作，是以被告乙○○辯稱：伊以為對
      方為尋仇之人始鳴槍，伊沒有想到是警察圍捕云云，亦無
      足採。就恐嚇危害安全及殺人部分復有在場證人辛○○、
      庚○○、徐郁婷、于明惠、周其正、曾麗娟、陳筱悠、陳
      育鈴、陳均沂、施淑文、陳冠捷、謝玲珠、來利華、藍玉
      淳、李唯爾於警訊中證述被告乙○○開槍之經過屬實；就
      加重強盜部分復經被害人蔡宜臻於警訊中及戊○○於警訊
      、偵訊及本院審理時指訴明確，並有贓物認領保管收據一
      紙附卷可憑，此外另有內政部警政署刑事警局九十六年一
      月三日刑鑑字第096000 0193號槍彈鑑定書一份（內容載
      明：１、送鑑扣案槍枝係奧地利CLOCK廠製17C型口徑9MM
      制式半自動手槍，機械性能良好，可擊發同口徑制式子彈
      ，認具殺傷力。２、送鑑扣案子彈9顆，認均係口徑9MM制
      式子彈，認均具傷力。３、送鑑扣案彈殼1顆，認係已擊
      發口徑9MM制式彈殼。）、內政部警政署刑事警局九十六
      年一月八日號刑鑑字第0950 188738號槍彈鑑定書（內容
      載明：送鑑美姿卡拉OK店遺留彈殼5顆，均為同一槍枝擊
      發）、臺中縣警察局刑案現場勘查卷附現場勘察報告、刑
      案現場測繪圖、刑案現場照片、刑案現場初步紀錄表、台
      灣台中地方法院檢察署相驗屍體證明書一紙。、解剖鑑定
      報告（內容載明被害人林正義遭子彈自背部射入、胸部射
      出）、殺害被害人林正義現場採證、模擬照片、拒捕妨害
      公務現場照片附卷可憑，並有上開鑑定報告所示之奧地利
      CLOCK廠製17C型口徑9MM制式半自動手槍一枝、子彈九顆
      （業經試射三顆後僅餘彈殼）、彈殼共六顆、彈頭一顆及
      彈頭碎片五個扣案可稽（以上係關於被告乙○○犯罪部分
      ），另有房屋租賃契約書一紙（臺中市○區○○路192號
      ）、0000000000號行動電話門號通聯紀錄及譯文一份、
      0000000000號行動電話門號通聯調閱查詢單及譯文一份附
      卷可憑，另有諾基亞行動電話機一枝 (序號
      000000000000000號）、0000000000號行動電話SIM卡一張
      扣案可稽（以上係關於被告己○○犯罪部分），本案事證
      已明，被告二人上開犯行均堪認定。
二、核被告乙○○所為，係犯槍砲彈藥刀械管制條例第七條第四
    項未經許可持有手槍、同法第十二條第四項未經許可持有子
    彈、刑法第三百零五條、第二百七十一條第一項殺人罪、第
    三百三十條第一項加重強盜（犯刑法第三百二十八條之強盜
    罪而有刑法第三百二十一條第一項第三款之情形）、第一百
    三十五條第一項妨害公務罪嫌；次按洗錢防制法第一條規定
    ：「為防制洗錢，追查重大犯罪，特制定本法」，其立法目
    的係為防止洗錢者利用各種管道漂白非法所得之洗錢行為，
    掩飾其犯罪事實，逃避或妨礙重大犯罪之追查或處罰，以遏
    阻洗錢者享受其重大犯罪所得之財物或財產上利益；其保護
    之法益係國家對於重大犯罪之訴追及處罰權；洗錢防制條例
    第二條明定：「洗錢」之定義為：(一)掩飾或隱匿因自己或
    他人重大犯罪所得財物或財產上利益者。(二)收受、搬運、
    寄藏、故買或牙保他人因重大犯罪所得財物或財產上利益者
    」，並於同法第三條第一項列舉「重大犯罪」之範圍；行為
    人掩飾或隱匿因自己或他人犯罪所得財物或財產上利益，或
    收受、搬運、寄藏、故買、牙保他人犯罪所得財物或財產上
    利益，未必當然成立洗錢罪，而須上開財物或財產上利益係
    自己或他人重大犯罪所得，且行為人基於逃避或妨礙該重大
    犯罪之追查或處罰之犯意，並有為逃避或妨礙該重大犯罪之
    追查或處罰之行為，始克相當，若行為人僅單純處分贓物，
    而與洗錢防制法第二條、第三條之規定並不相符時，不能以
    洗錢防制法第九條第一項之罪論處，最高法院九十二年台上
    字第二九六三號著有判決可參，查被告己○○因貪小便宜而
    將乙○○強盜所得手機一支供作己用，反而使警方易於追查
    上開手機之下落，顯見被告己○○於收受贓物之時，並無逃
    避或妨礙該重大犯罪所得之追查或處罰之意，是核被告己○○所為，係犯刑法第一百六十四條第一項之藏匿人犯罪及同
    法第三百四十九條第一項之收受贓物罪。被告乙○○以一行
    為，同時及持有手槍及子彈，觸犯構成要件不相同之罪名，
    為想像競合犯，應從一重之持有手槍罪論處。被告乙○○所
    犯上開持有手槍、恐嚇危害安全、殺人、加重強盜、妨害公
    務五罪，及被告己○○所犯藏匿人犯、收受贓物二罪，均罪
    名有異，犯意各別，行為互殊，法益不同，均應予分論併罰
    。爰審酌被告乙○○於重罪假釋後二月未滿即再犯此重罪，
    擁槍自重，僅因細故即濫行用槍，視人命及他人財產如無物
    ，犯後飾詞狡辯，尚未與被害人家屬達成和解，惟其殺人部
    分係基於不確定之殺人故意，認公訴人以被告係基於確定故
    意殺人為量刑之基礎而求處無期徒刑，即屬不當，爰量處如
    主文所示之刑，並依其犯罪之性質，另諭知褫奪公權十年，
    另審酌被告乙○○加重強盜犯行之動機係為脫逃，並無變賣
    之行為，惟其持有手槍強盜嚴重危害社會治安，犯後亦飾詞
    狡辯等；被告乙○○以對天花板鳴槍之方式對他人為恐嚇行
    為、以對空鳴槍之方式對於員警執行攻堅時施以脅迫，所為
    視公權力於無物，並造成店家負責人及服務人員之困擾，造
    成警員人力物力之浪費，犯後亦飾詞狡辯等一切情狀，及審
    酌被告乙○○對於持有手槍、子彈等違禁物部分坦承犯行，
    持有之數量不多等一切情狀，各量處如主文所示之刑，並就
    併科罰金刑部分諭知易服勞役之折算標準，另被告乙○○所
    犯恐嚇危害安全及妨害公務犯行之部分均合於中華民國九十
    六年罪犯減刑條例減刑之規定，依法各減其宣告刑二分之一
    ，並與其餘不得減刑之罪，定其應執行刑，就併科罰金部分
    諭知易服勞役之折算標準。審酌被告己○○所藏匿者為殺人
    重罪人犯，且屢次故佈疑陣，向被害人友人致電試圖誤導追
    緝方向，於本院審理時已經坦承犯行，認公訴人就藏匿人犯
    部分具體求刑有期徒刑八月求刑不適當，另審酌被告己○○
    收受贓物之價值不高，惟收受者係加重強盜之重罪所取得之
    物，且係假釋中再犯，犯後已坦承犯行等一切情狀，認公訴
    人之求刑亦屬不當，爰各量處如主文所示之刑，並定易科罰
    金之折算標準，另被告己○○所犯上開二罪均符合上開減刑
    條例減刑之要件，依法均減輕其宣告刑二分之一，並依法定
    應執行刑及諭知易科罰金之折算標準。扣案如上開鑑定報告
    所示之奧地利CLOCK廠製17C型口徑9MM制式半自動手槍一枝
    及扣案子彈六顆屬違禁物，依法併予宣告沒收。至扣案經射
    擊後殘留之彈殼、彈頭及彈頭碎片，均無殺傷力，沒收並無
    實益，不另諭知沒收。又扣案之被告己○○所申請交付予被
    告乙○○使用之0000000000號ＳＩＭ卡一張，係被告己○○
    所有供犯罪所用之物，有台灣大哥大股份有限公司九十六年
    七月二十三日法大字第０九六０七一０九０號函一紙附卷可
    憑，依法併予宣告沒收，其餘扣案物品與本案犯罪並無直接
    關聯，均不併予沒收，附此敘明。
據上論斷，應依刑事訴訟法第二百九十九條第一項前段，槍砲彈
藥刀械管制條例第七條第四項、第十二條第四項、刑法第十一條
、第三百零五條、第二百七十一條第一項、第三百三十條第一項
、第一百三十五條第一項、第一百六十四條第一項、第三百四十
九條第一項、第五十五條、第三十七條第二項、第四十一條第一
項前段、第四十二條第三項、第五十一條第五款、第三十八條第
一項第一款、第二款，中華民國九十六年罪犯減刑條例第二條第
一項第三款、第七條、第九條、第十條第一項、第十一條，刑法
施行法第一條之一第一項、第二項前段，判決如主文。
本案經檢察官丙○○到庭執行職務。
中　　華　　民　　國　　96　　年　　8　月　　31　　日
                  刑事第七庭    審判長法官   陳如玲
                                法      官   高文崇
                                法      官   張清洲
上正本證明與原本無異。
如不服本判決，應於送達後十日內向本院提出上訴狀（須附繕
本），上訴於台灣高等法院台中分院。
                                書記官  童淑芬
中　　華　　民　　國　　96　　年　　8　月　　31　　日
附錄論罪科刑法條
槍砲彈藥刀械管制條例第7條第4項：
未經許可，持有、寄藏或意圖販賣而陳列第1項所列槍砲、彈藥
者，處5年以上有期徒刑，併科新台幣1千萬元以下罰金。
槍砲彈藥刀械管制條例第12條第4項：
未經許可，持有、寄藏或意圖販賣而陳列子彈者，處5年以下有
期徒刑，併科新台幣300萬元以下罰金。
中華民國刑法第305條：
以加害生命、身體、自由、名譽、財產之事，恐嚇他人致生危害
於安全者，處2年以下有期徒刑、拘役或3百元以下罰金。
中華民國刑法第271條第1項：
殺人者，處死刑、無期徒刑或 10 年以上有期徒刑。
中華民國刑法第330條第1項：
犯強盜罪而有第321條第1項各款情形之一者，處7年以上有期徒
刑。
中華民國刑法第135條第1項：
對於公務員依法執行職務時，施強暴脅迫者，處3年以下有期徒
刑、拘役或3百元以下罰金。
中華民國刑法第164條：
藏匿犯人或依法逮捕拘禁之脫逃人或使之隱避者，處2年以下有
期徒刑、拘役或5百元以下罰金。
意圖犯前項之罪而頂替者，亦同。
中華民國刑法第349條：
收受贓物者，處3年以下有期徒刑、拘役或5百元以下罰金。
搬運、寄藏、故買贓物或為牙保者，處5年以下有期徒刑、拘役
或科或併科1千元以下罰金。
因贓物變得之財物，以贓物論。
